臺灣嘉義地方法院刑事判決　　　　　　　94年度簡上字第36號
上　訴　人
即　被　告　甲○○　男　32歲.
上列上訴人因傷害案件，不服本院簡易庭中華民國93年12月27日
93年度嘉簡字第1163號第一審判決（聲請簡易判決處刑書案號：
臺灣嘉義地方法院檢察署93年度調偵字第162號），提起上訴，
本院管轄之第2審合議庭判決如下：
    主  文
原判決撤銷。
甲○○傷害人之身體，累犯，處拘役參拾日，如易科罰金，以
佰元折算壹日。
    事  實
一、甲○○前因違反毒品危害防制條例案件，經本院於90年1月
    29日判處有期徒刑5月確定，於90年9月26日易科罰金執行完
    畢，竟不知悔改，於92年10月22日凌晨0時許，在嘉義市○
    ○路39之3號前之廣場，因細故與乙○○發生爭執，竟基於
    傷害之犯意，徒手將乙○○推開，致其失去平衡倒地，因而
    受有頭部外傷、顱內出血等傷害。
二、案經乙○○訴請臺灣嘉義地方法院檢察署檢察官偵查聲請以
    簡易判決處刑。
    理  由
一、認定犯罪事實所憑之証據及理由
（一）告訴人乙○○之指述。
（二）證人林志忠、林瑞芝之證述。
（三）乙○○受有頭部外傷、顱內出血等傷害，有財團法人天
      主教聖馬爾定醫院診斷証明書1紙附卷可資証明。
（四）上訴人甲○○對於傷害告訴人之自白及認罪答辯，核與前
      開証據一致，被告之犯行應堪認定。
二、論罪科刑之理由：
（一）核上訴人所為，係犯刑法第277條第1項之傷害罪。
（二）上訴人甲○○前於民國90年1月29日因違反毒品危害防制
      條例案件，經本院判處有期徒刑5月確定，有臺灣高等法
      院被告全國前案紀錄表1份附卷可稽，其受有期徒刑之執
      行完畢，5年以內再犯有期徒刑以上之罪，為累犯，依法
      加重其刑。
（三）原審予以論罪科刑，固非無見，惟查：上訴人事後已於94
      年2月14日與告訴人調解成立，告訴人亦表明不予追究之
      意，有卷附之被告及告訴人於原審判決後始提出之調解程
      序筆錄1份足考（見本院卷第27頁），是其已彌補告訴人
      所受之損害，原審未及參酌，而量處有期徒刑5月，稍嫌
      偏重，難謂允洽。被告空言指摘原審判決不當，固無可取
      ，惟原判決既有上述可議之處，應由本院撤銷原判決並自
      為判決。爰審酌告訴人因被告犯行所受傷害之輕重程度，
      犯罪之動機、目的及方法，與告訴人調解成立，賠償其損
      害等一切情狀，量處如主文第2項所示之刑，並諭知易科
      罰金之折算標準，以資懲儆。
據上論結，應依刑事訴訟法第455條之1第1項、第3項、第369條
第1項前段、第364條、第299條第1項前段，刑法第277條第1項、
第47條、第41條第1項前段，罰金罰鍰提高標準條例第1條前段、
第2條，判決如主文。
本案經檢察官柯文綾到庭執行職務。
中      華      民      國   94  年   3   月   31     日
                        刑事第2庭
                          審判長  法  官  夏  金  郎
                                  法  官  盧  鳳  田
                                  法  官  陳  俞  婷
上列正本證明與原本無異。
本件不得上訴。
中      華      民      國   94  年   3   月   31     日
                                  書記官  蕭  琪  男
附錄本案論罪科刑法條︰
刑法第277條第1項：
傷害人之身體或健康者，處3年以下有期徒刑、拘役或1千元以下
罰金。
